# 收购一家破产重组的企业，要如何进行账务合并和税收上的考虑

提问人：fongyc123 时间：2019-03-09 09:33:32
我们公司 2018 年 6 月份收购一家， 2013 年 3 月份就进行破产重组的企业。是以 100%股权收购的方式完成企业合并，那么我们想把被收购企业的法人资格注销了。那账务要怎么合并过来。对方公司是 14 年做的审计和资产评估报告。对我们现在来说没什么参考价值。合并对价 7.98亿，请各位高手指点迷津，谢谢！

回答人：chenyiwei
首先，以购买日为基准日，对被收购企业各项资产、负债进行全面清查和评估（特别关注隐形的账外负债）。对其按公允价值进行账务调整。再按吸收合并处理。
如果被收购方构成 “业务”的，收购价格与调整后的净资产公允价值之间的差额确认为营业外收入。
如果被收购方不构成业务的，则按《企业会计准则讲解（ 2010 ）》P309中的下列表述处理：“如果一个企业取得了对另一个或多个企业的控制权，而被购买方（或被合并方）并不构成业务，则该交易或事项不形成企业合并。企业取得了不形成业务的一组资产或是净资产时，应将购买成本按购买日所取得各项可辩认资产、负债的相对公允价值基础进行分配，不按照企业合并准则进行处理”。不确认商誉或营业外收入。